【裁判字號】    98,毒抗,111
【裁判日期】    980317
【裁判案由】    毒品危害防制條例
【裁判全文】
臺灣高等法院刑事裁定                98年度毒抗字第111號
抗  告  人
即  被  告  甲○○
上列抗告人因違反毒品危害防制條例案件，不服臺灣板橋地方法
院98年度毒聲字第91號，中華民國98年2月11日裁定，提起抗告
，本院裁定如下：
    主  文
抗告駁回。
    理  由
一、原裁定意旨略以：被告甲○○基於施用第二級毒品甲基安非
    他命之犯意，於民國97年12月29日晚間6時30分許，在臺北
    縣市新莊市○○街47巷16弄9號2樓住處，施用第二級毒品甲
    基安非他命，經警於同日晚間10時40分許，在臺北縣新莊市
    ○○街54巷3弄18號前查獲，並於翌日中午12時14分許，為
    警採集其尿液檢體送驗，經以酵素免疫分析法初步檢驗，復
    以氣相層析質譜儀法確認檢驗，結果呈安非他命類陽性反應
    ，上開事實業據被告坦承不諱，復有臺灣尖端先進生技醫藥
    股份有限公司濫用藥物檢驗報告（見原審卷第7頁）附卷可
    稽，被告犯行堪以認定。乃循檢察官之聲請，依毒品危害防
    制條例第20條第1項及觀察勒戒處分執行條例第3條第1項規
    定，裁定將被告送勒戒處所觀察、勒戒，其期間不得逾2月
    。
二、抗告意旨略以：抗告人是初犯，被查獲後即深感恐懼，嗣後
    為回復正常生活，已找到送貨工作，若送勒戒處所觀察、勒
    戒，恐影響抗告人情緒、工作，或於勒戒期間結交壞朋友。
    懇請給予抗告人自新機會，讓抗告人得自己學習自律，而免
    送勒戒所云云。
三、經查：抗告人於原裁定所載時、地有施用第二級毒品甲基安
    非他命之事實，有臺灣尖端先進生技醫藥股份有限公司濫用
    藥物檢驗報告（見原審卷第7頁）附卷可稽。而「尿液毒品
    檢驗若使用氣相層析質譜儀分析法確認，則可完全排除偽陽
    性之干擾，為目前最具公信力的檢驗方法」，此經行政院衛
    生署藥物食品檢驗局81年2月8日（81）藥檢一字第001156號
    函所揭示，是依此檢驗方式所檢出之結果，可排除偽陽性之
    干擾，而得到正確之鑑驗結果，此向為實務上所普遍採用之
    作法。本案上揭濫用藥物檢驗報告，係先以酵素免疫分析法
    （EIA）為初步檢驗，復以氣相層析質譜儀分析法（GC/MS）
    為確認檢驗，被告於97年12月30日所採之尿液既呈安非他命
    陽性反應，應可得被告確曾於採尿時回溯96小時內施用第二
    級毒品安非他命之確信。原裁定以被告施用毒品犯行明確，
    依上開規定，循檢察官聲請，裁定被告應送勒戒處所觀察、
    勒戒，其期間不得逾二月，經核並無不合。至於被告係初犯
    ，應給予自律之機會，非應否送觀察、勒戒所需考量之因素
    ，不能執為免除觀察、勒戒之理由。被告之抗告為無理由，
    應予駁回。
四、據上論斷，應依刑事訴訟法第412條，裁定如主文。
中    華    民    國    98    年    3     月    17    日
                  刑事第二十二庭審判長法  官  何菁莪
                                      法  官  洪于智
                                      法  官  江振義
以上正本證明與原本無異。
不得再抗告。
                                      書記官  陳韋杉
中    華    民    國    98    年    3     月    18    日


司法院資訊處製作；財團法人民間司法改革基金會備份。
